---
title: "Flow_cytometry_xenografts"
author: "Streit P"
date: "`r Sys.Date()`"
output:

  html_document:
    toc: true
    toc_float: true
    theme: flatly
---

### Komplikace při knitování 

BiocManager::install("flowCore")

BiocManager::install("flowGate")

devtools::install_github("biosurf/cyCombine") 

BiocManager::install("CATALYST")

install.packages("svglite")

# Načtení všech potřebných knihoven

```{r setup, include=FALSE}

knitr::opts_chunk$set(echo = TRUE)

library(flowCore)
library(flowGate)
library(here)
library(ggplot2)
library(dplyr)
library(tidyr)
library(cowplot)
```

1. Nahrání/načtení všech souborů, co jsou k dispozici jako FlowSet

```{r}

data.dir <- "C:/Users/pavel/Documents/Flow_1/data"
data <- read.flowSet(path = data.dir, pattern = "fcs$", truncate_max_range = F)
```

2. Kontrola jednotlivých složek pomocí příkazu View (problém při knitování - lepší použít jiný kód, View neumí zobrazit FlowSet jako tabulku)

```{r}

#View(data)

# všecky by měly mít 37 markerů
# množství buněk v jednotlivých souborech se pohybuje mezi 50000 - 100 000

```

# Interactive gating

3. Z FlowSetu se udělá prázdný GatingSet

```{r}
gs <-GatingSet(data)
```

# No debris gating

4. Gating -> abychom mohli odstranit debris/fragmentů/buněčného odpadu 

```{r}
gs_gate_interactive(gs,
                    filterId = "Cells no debris",
                    dims = list("FSC-A", "SSC-A"))

# Možnost matematické transformace, která umí lépe vizualizovat malé hodnoty nebo signály
# blízko nuly = FlowJo Biex - bude př gatingu fungovat lépe - lineární zobrazení by nebylo vhodné
# použit Polygonal Gating

```

5.Gating = pomocí forward a side scatter vytvořit jednotlivé ploty bez debris

```{r, fig.width=10, fig.height = 10}

plot_nodebris <- ggcyto(gs, aes("FSC-A", "SSC-A")) +
                  geom_hex(bins = 256) +
                  geom_gate("Cells no debris") +
                  geom_stats() +
                  theme_minimal()
plot_nodebris
```

# Singlets gating

6. Interaktivní gating pro jednotlivé buňky = singlety - vhodné pro analýzu, vyloučení chyb a vyšší přesnost

```{r}
gs_gate_interactive(gs,
                    filterId = "Singlets",
                    subset = "Cells no debris",
                    dims = list("FSC-A", "FSC-H"))

# použit opět Polygonal gating
```

7. Vytvoření plotu pro jednotlivé buňky -> singlety

```{r, fig.width=12, fig.height = 10}

plot_singlets <- ggcyto(gs, aes("FSC-A", "FSC-H"), subset = "Cells no debris") +
                  geom_hex(bins = 256) +
                  geom_gate("Singlets") +
                  geom_stats() +
                  theme_minimal()
plot_singlets
```
# Live cells gating

8. Subset pro singlety -> interaktivní gating pro živé buňky = live cells

```{r}
gs_gate_interactive(gs,
                    filterId = 'Viable cells',
                    subset = 'Singlets',
                    dims = list("Live/Dead Yellow-A", "SSC-A"))
# Gate type = rectangle

```

9. Gating = vytvoření plotu pomocí markeru Live/dead - Yellow (živé vs. mrtvé buňky)

```{r, fig.width=10, fig.height=10}

plot_viable <- ggcyto(gs, aes("Live/Dead Yellow-A", "SSC-A"), subset = "Singlets") +
                geom_hex(bins = 256) +
                geom_gate("Viable cells") +
                geom_stats(location = 'plot') +
                theme_minimal() +
                scale_x_flowjo_biexp(maxValue = 1000000, widthBasis = -1000, pos = 2, neg = 0)
plot_viable
```

# Human CD298+ cells gating

10. Interaktivní gating - subset živých buněk -> pozitivní (exprimují) CD298+ buňky (je konjugována s fluorescenčním barvivem FITC - emisní maximum 519 nm)

```{r}
gs_gate_interactive(gs,
                    filterId = 'Human cells',
                    subset = 'Viable cells',
                    dims = list("FITC-A", "SSC-A"))
```
Gating = vytvorenie mapy/plotu CD298+ buniek pomocou markeru FITC-A, SSC-A

11.Gating = Pomocí markerů (FITC-A + SSC - A) tvorba plotu pro buňky exprimující CD298

```{r, fig.width=10, fig.height=10}

plot_humancells <- ggcyto(gs, aes("FITC-A", "SSC-A"), subset = "Viable cells") +
                     geom_hex(bins = 256) +
                     geom_gate("Human cells") +
                     geom_stats(location = 'plot') +
                     theme_minimal() +
                     scale_x_flowjo_biexp(maxValue = 1000000, widthBasis = -1000, pos = 4.2, neg = 0)
plot_humancells
```

## Human cells regated

12. Opakovaný gating způsobený předešlým a ne zcela optimálním gatingem

```{r}
gs_gate_interactive(gs,
                    filterId = 'Human cells',
                    subset = 'Viable cells',
                    dims = list("FITC-A", "SSC-A"),
                    regate = TRUE)
```

13. Tvorba nového plotu (opět FITC-A + SSC-A)

```{r, fig.width=10, fig.height=10}

plot_humancells <- ggcyto(gs, aes("FITC-A", "SSC-A"), subset = "Viable cells") +
                     geom_hex(bins = 256) +
                     geom_gate("Human cells") +
                     geom_stats(location = 'plot') +
                     theme_minimal() +
                     scale_x_flowjo_biexp(maxValue = 1000000, widthBasis = -1000, pos = 4.2, neg = 0)
plot_humancells
```

# Vyexportování jednotlivých gatů

14. Uložit jako jeden objekt - koncovka .rds - nejvýhodnější, ukládá systematicky s možností soubor opětovně načíst a dále s ním pracovat. Jiné varianty jako FCS nebo XML jsou možné, ale zdaleka méně dobré.

```{r}
saveRDS(gs, file = here('outputs','gating_set.rds'))
```

# Vyexportovat zpracováná data

15. Export FlowSetu - a následný převod, čístý dataset s relevatními buňkami, celkově zjednodušuje práce s daty.

```{r}
hc_gated <- gs_pop_get_data(gs, y = 'Human cells', inverse.transform = FALSE)
```

16. A následný převod zpět.

```{r}
fs_gated <- cytoset_to_flowSet(hc_gated)
```

17. Export jednotlivých souborů ve formátu FSC do mezisložky, aby se s daty případně dalo i nadále pracovat.

```{r}

for (i in names(fs_gated@frames)) {
  data <- fs_gated@frames[[i]]
  old_filename <- strsplit(i, split = "_")
  old_filename <- old_filename[[1]]
  new_filename <- old_filename[1]
  setwd(here('outputs','preprocessed'))
  complete_filename <- paste0(new_filename,"_preprocessed.fcs")
  print(complete_filename)
  write.FCS(data, filename = complete_filename)
}
```

# Export of the plots

18. Export plotů jednotlivých populací - pomocí svg - jedná se o vhodný program pro grafiku sloužící na bázi XML - je výhodný  pro grafy/schémata - výhodou je také malé velikost souborů.

```{r}

save_plot(here('outputs','plot_nodebris.svg'), 
          plot = plot_nodebris, 
          base_width = 10, 
          base_height = 10)

save_plot(here('outputs','plot_singlets.svg'), 
          plot = plot_singlets, 
          base_width = 10, 
          base_height = 10)

save_plot(here('outputs','plot_viable.svg'), 
          plot = plot_viable, 
          base_width = 10, 
          base_height = 10)

save_plot(here('outputs','plot_humancells.svg'), 
          plot = plot_humancells, 
          base_width = 10, 
          base_height = 10)
```

# Export procent (tabulka) u jednotlivých gatovaných populací 

19. Exportováno do csv. - jednoduchý formát, který se dá otevřít téměř v jakémkoliv programu (narozdíl od ostatních jako xlsx nebo rds).

```{r}
results <- gs_pop_get_stats(gs, type = "percent")

results
```

# Uložení do složky (tabulka ms excel)

```{r}
write.csv(results, here('outputs','results.csv'))
```

# Session info

20. Session info - na závěr podrobný výpis informací o pracovním prostředí  

```{r}
sessionInfo()
```

